【裁判字號】    95,易,1508
【裁判日期】    951220
【裁判案由】    竊盜
【裁判全文】
臺灣士林地方法院刑事判決              95年度易字第1508號
公  訴  人  臺灣士林地方法院檢察署檢察官
被      告  丁○○
            戊○○
上列被告等因竊盜案件，經檢察官提起公訴（95年度偵字第1236
1 、12764 號），本院訊問被告等後，被告等為有罪之陳述，本
院合議庭裁定改行簡式審判程序，並判決如下：
    主  文
丁○○共同犯竊盜罪，累犯，處有期徒刑陸月，扣案之新臺幣參
仟元沒收；又犯結夥竊盜罪，累犯，處有期徒刑壹年，應執行有
期徒刑壹年肆月，扣案之新臺幣參仟元沒收。
戊○○犯結夥竊盜罪，累犯，處有期徒刑捌月。
    事  實
一、丁○○前因違反肅清煙毒條例案件，經臺灣高等法院判處有
    期徒刑3 年6 月確定，又因違反毒品危害防制條例案件，經
    本院判處有期徒刑1 年8 月確定，接續執行後，嗣於民國94
    年8 月19日交付保護管束期滿，執行完畢。戊○○前因違反
    毒品危害防制條例及竊盜案件，經本院分別判處有期徒刑8
    月，定應執行為有期徒刑1 年3 月，於95年2 月8 日執行完
    畢，詎均不知悛悔：
  (一)丁○○與乙○○（另行審結）基於意圖為自己不法所有之犯
    意聯絡，先由丁○○於95年9 月29日12時58分許，在臺北市
    ○○街284 之1 號吉歷汽車商行向羅明福承租車號EE-2965
    號自用小貨車，再於同日16時許，與乙○○駕駛該車至臺北
    市○○區○○路1 段86巷2 弄2 號前，共同竊取丙○○所有
    之水溝蓋2 個及鐵架1 個（共約值新臺幣〈下同〉2 萬元）
    ，得手後運離現場，再以3400元之代價售予年籍姓名不詳之
    人，得款花用。嗣經丙○○發現遭竊報警循線於95年9 月29
    日查獲，並自乙○○處扣得出售贓物之餘款3000元，查悉上
    情。
  (二)嗣經本院交保候傳後，丁○○、乙○○見臺北市○○區○○
    街46號順陞鋼鋁業有限公司（下稱順陞公司）倉庫無人看守
    ，有機可乘，即於95年10月9 日11時35分許，一同前往臺北
    市○○區○○路吉利汽車商行，先由丁○○租得車號EE-415
    8 號自小貨車後，再於95年10月10日凌晨4 時許，搭載戊○○，三人基於意圖為自己不法所有之犯意聯絡，共同前往上
    址順陞公司倉庫，竊取順陞公司所有之鐵窗、鋁門、鐵架座
    各1 個、鐵柱6 支、鐵架、鐵框各4 個及鐵板2 片（共約值
    1 萬2000元），得手後，於同日凌晨5 時許，正欲駕車離開
    時，為順陞公司負責人甲○○發現，經報警當場查獲，並逮
    捕丁○○及戊○○，乙○○則乘隙逃逸。
二、案經丙○○訴由臺北市政府警察局內湖分局報請臺灣士林地
    方法院檢察署檢察官偵查起訴。
    理  由
一、前述犯罪事實，業據被告丁○○、戊○○於警詢時、偵查中
    、本院準備程序及審理時（見12361 號偵查卷第10至15、64
    至65頁、12764 號偵查卷第11至13、14至16、81至83、102
    至104 頁、95年11月9 日準備程序筆錄、95年12月6 日準備
    程序筆錄及審判筆錄）供認不諱，其中犯罪事實(一)部分，核
    與告訴人丙○○於警詢時指訴情節相符（見12361 號偵查卷
    第21至22頁），並經證人即共犯乙○○於警詢時、偵查中、
    證人即吉歷汽車商行廠長羅明福於警詢時證述屬實（見1236
    1 號偵查卷第16至20、23至24、63至64頁），復有車號EE-2
    965 號自用小貨車出租合約書暨汽車新領牌照登記書影本、
    監視器翻拍照片及不法所得3000元在卷可資佐證；犯罪事實
    (二)部分，核與被害人即順陞公司負責人甲○○於警詢時指述
    情節相符（見12764 號偵查卷第17至18頁），並經證人即吉
    利汽車商行員工周建華於警詢時、證人李進德即前往現場查
    緝之警員於偵查中證述屬實（見12764 號偵查卷第19至20、
    103 至104 頁），復有車號EE-4158 號自用小貨車出租合約
    書暨汽車新領牌照登記書影本、贓物認領保管單、贓物照片
    在卷可資佐證，足證被告等自白與事實相符。本件事證明確
    ，被告等犯行堪以認定。
二、核被告丁○○、戊○○所為，犯罪事實(一)部分，係犯刑法第
    320 條第1 項之竊盜罪；犯罪事實(二)部分，係犯刑法第321
    條第1 項第4 款之結夥三人以上竊盜罪。被告丁○○與乙○○就犯罪事實(一)部分之竊盜行為；被告丁○○、戊○○與乙○○就犯罪事實(二)部分之竊盜行為，有犯意聯絡及行為分擔
    ，皆為共同正犯。被告丁○○所犯上開2 罪，犯意各別，行
    為分殊，應予分論併罰。又被告丁○○、戊○○有事實欄所
    述犯罪科刑執行情形，各有臺灣高等法院被告前案紀錄表在
    卷可憑，被告等於有期徒刑執行完畢5 年內，故意再犯有期
    徒刑以上之本罪，各為累犯，均應依刑法第47條第1 項之規
    定，加重其刑。爰審酌被告二人前有多次竊盜、毒品前科，
    素行不良，及被告等犯罪之動機、手段、竊得財物價值，與
    犯罪後供承犯行之態度等一切情狀，就被告丁○○犯罪事實
    (一)部分，量處有期徒刑6 月、犯罪事實(二)部分，量處有期徒
    刑1 年，並定其應執行刑1 年4 月；被告戊○○量處有期徒
    刑8 月。至扣案之不法所得3000元，係屬被告丁○○犯罪所
    得之物，業據其供明在卷，應依刑法第38條第1 項第3 款之
    規定宣告沒收。
三、同案被告乙○○部分，俟其到案後，另行審結。
據上論斷，應依刑事訴訟法第299 條第1 項、第273 條之1 第1
項，刑法第28條、第320 條第1 項、第321 條第1 項第4 款、第
47條第1 項、第38條第1 項第3 款、第51條第5 款，刑法施行法
第1 條之1 ，判決如主文。
本案經檢察官高俊申到庭執行職務。
中    華    民    國    95    年    12    月    20    日
                  刑事第三庭法  官  周明鴻
以上正本證明與原本無異。
如不服本判決，應於判決送達後10日內，向本院提出上訴狀。
                            書記官  丁梅芬
中    華    民    國    95    年    12    月    26    日
論罪法條：
刑法第320 條
意圖為自己或第三人不法之所有，而竊取他人之動產者，為竊盜
罪，處5 年以下有期徒刑、拘役或5 百元以下罰金。
意圖為自己或第三人不法之利益，而竊佔他人之不動產者，依前
項之規定處斷。
前二項之未遂犯罰之。
刑法第321 條
犯竊盜罪而有左列情形之一者，處6 月以上、5 年以下有期徒刑
：
一  於夜間侵入住宅或有人居住之建築物、船艦或隱匿其內而犯
    之者。
二  毀越門扇、牆垣或其他安全設備而犯之者。
三  攜帶兇器而犯之者。
四  結夥三人以上而犯之者。
五  乘火災、水災或其他災害之際而犯之者。
六  在車站或埠頭而犯之者。
前項之未遂犯罰之。


司法院資訊處製作；財團法人民間司法改革基金會備份。
